臺灣桃園地方法院刑事判決　　　　　　　　　　　　　九十三年度訴字第八一０號
　　公　訴　人　臺灣桃園地方法院檢察署檢察官
　　被　　　告　甲○○　男　五.
右列被告因違反臺灣地區與大陸地區人民關係條例等案件，經檢察官提起公訴（九十
三年度偵字第三一０四號），經裁定改依簡式審判程序，本院判決如左︰
    主  文
甲○○共同連續使大陸地區人民非法進入台灣地區，處有期徒刑陸月，如易科罰金，
以參佰元折算壹日。
　　事　實
一、甲○○明知與大陸地區人民乙○○（已審結）並無結婚之意，為使乙○○得以假
    結婚探親之非法方式來臺打工賺錢，竟與自稱「周祥」之真實姓名年籍不詳之成
    年男子及乙○○基於犯意聯絡，由「周祥」以新台幣（下同）四萬五千元之代價
    ，安排甲○○於民國九十一年十月二十三日前往中國大陸福建省福州市三山鎮前
    薛村一六九號與乙○○會合後，共同前往福州市民政局辦理結婚登記。嗣甲○○
    返臺後，基於使公務員登載不實文書之概括犯意聯絡，於九十一年十一月十三日
    持大陸地區福建省福州市公證處之證明書、財團法人海峽交流基金會認證書等文
    書，向花蓮縣花蓮市戶政事務所申請其與乙○○已結婚之
    戶政承辦登記之公務員，在職務上所掌之公文書上，登記甲○○之配偶為乙○○
    ，並在甲○○之國民
    關對
    於同日前往轄區花蓮縣警察局花蓮分局中山派出所進行對保而行使，致該管派出
    所警員將「甲○○與被保人乙○○係夫妻關係」之不實事項，登載於「大陸地區
    人民進入臺灣地區保證書」之對保或證明機關（構）簽註意見欄上。其後甲○○
    即於九十一年十一月十九日，持前開不實登載之
    、委託書等文書，向內政部警政署入出境管理局申請乙○○以探親名義入境臺灣
    地區，致該管承辦之公務員誤予登載，並核發第000000000000號乙
    ○○之「中華民國臺灣地區旅行證」，准許乙○○之入境許可。乙○○隨於九十
    一年十二月二十九日，由桃園中正國際機場入境臺灣地區，並於入境時出示上開
    不實之「中華民國臺灣地區旅行證」文書予機場之證照查驗人員驗證而行使，並
    使不知情之證照查驗人員將乙○○係以探親事由入境之不實事項，輸入登載於其
    職務上所掌管之電腦入出境紀錄內，足生損害於內政部警政署入出境管理局對於
    入出境管理之正確性。乙○○於入境臺灣地區後，甲○○即於九十一年十二月三
    十一日帶同乙○○前往轄區花蓮縣警察局吉安分局仁里派出所辦理流動人口登記
    ，致使承辦員警於「流動人口登記聯單」上為乙○○係以探親事由暫住之不實登
    載，足生損害於前開派出所對於流動人口管理之正確性。乙○○順利以假結婚方
    式入境臺灣並辦理流動人口登記後，隨即離開花蓮前往臺灣各地打工賺錢，而甲
    ○○亦取得「周祥」承諾交付之四萬五千元。乙○○嗣於九十二年六月十九日依
    限出境，甲○○為使乙○○得再順利入境臺灣地區，承前概括犯意，再依前開程
    序，並委託不知情之環邦旅行社職員顏惠香代為申請，再取得內政部警政署入出
    境管理局所核發之第000000000000號乙○○之「中華民國臺灣地區
    旅行證」，乙○○隨即於九十二年八月十七日持不實登載之「中華民國臺灣地區
    旅行證」入境臺灣地區而行使，隨前往臺灣地區不詳地點工作。嗣於九十三年一
    月十二日凌晨二時許，經警據報前往桃園縣中壢市台貿十村三六二號查獲乙○○
    ，經其供出上情始循線查獲甲○○。
　　理　由
一、訊據被告甲○○對於右揭事實坦承不諱，核與共犯乙○○之供述情節相符，並有
    福建省福州市結婚證明書影本、
    本、中華民國台灣地區旅行證影本、甲○○
    團法人海峽交流基金會證明書影本等在卷可稽，事證明確，被告甲○○犯行堪予
    認定，應予依法論科。
二、按被告甲○○行為後，台灣地區與大陸地區人民關係條例第七十九條第一項於九
    十二年十月二十九日公布修正，並於九十二年十二月三十一日施行，經比較修正
    前同條法定刑為「五年以下有期徒刑、拘役、或科或併科新台幣五十萬元以罰金
    」，而修正後為「一年以上七年以下有期徒刑，得併科新台幣一百萬元以下罰金
    」，顯然修正前之條文有利於被告甲○○，依刑法第二條第一項但書規定，應適
    用修正前台灣地區與大陸地區人民關係條例第七十九條第一項論處。
三、核被告甲○○所為，係犯刑法第二百十六條、第二百十四條之行使使公務員登載
    不實文書罪及台灣地區與大陸地區人民關係條例第七十九條第一項之使大陸地區
    人民非法進入台灣地區罪。被告甲○○使公務員登載不實文書之低度行為，為行
    使之高度行為所吸收，不另論罪。被告甲○○與共犯乙○○及自稱「周祥」之真
    實姓名年籍不詳成年男子間，有犯意聯絡與行為分擔，均為共同正犯。被告甲○
    ○使不知情之旅行社職員顏惠香代為申請乙○○入境許可，為間接正犯。被告甲
    ○○先後多次行使使公務員登載不實文書行為及二次使大陸地區人民乙○○非法
    進入台灣地區，均時間緊接，方法相同，顯係基於概括犯意為之，應依刑法第五
    十六條規定，論以連續犯一罪，並加重其刑。所犯上開二罪，有方法、結果之牽
    連關係，應從一重之修正前台灣地區與大陸地區人民關係條例第七十九條第一項
    處斷。爰審酌被告甲○○為賺取四萬五千元之利益，竟與大陸地區人民辦理假結
    婚，使被告乙○○得非法進入台灣地區，對於國防安全及社會治安之影響甚鉅，
    並斟酌被告甲○○之知識程度，犯罪後之態度，坦承犯行及同意檢察官具體求處
    之刑度等一切情狀，量處如主文所示之刑，並諭知易科罰金之折算標準。
四、末按本件被告甲○○所犯違反台灣地區與大陸地區人民關係條例案件，為死刑、
    無期徒刑、最輕本刑三年以上有期徒刑之罪或高等法院管轄第一審案件以外之罪
    ，經被告於準備程序就被訴事實為有罪之陳述，經告知簡式審判程序之旨，並聽
    取被告及檢察官之意見後，經本院合議庭依刑事訴訟法第二百七十三條之一規定
    ，裁定改依簡式審判程序，並由受命法官獨任審理，併予敘明。
據上論斷，應依刑事訴訟法第二百九十九條第一項前段，修正前台灣地區與大陸地區
人民關係條例第七十九條，刑法第二條第一項但書、第十一條前段、第二十八條、第
五十六條、第二百十六條、第二百十四條、第四十一條第一項前段，罰金罰鍰提高標
準條例第二條，判決如主文。
本案經檢察官郭靜文到庭執行職務。
中　　　華　　　民　　　國　　九十三　　年　　　八　　　月　　 二十 　　日
                                 　臺灣桃園地方法院刑事第九庭
                                   　　　法  官　黃　斯　偉
右正本證明與原本無異。
如不服本判決，應於判決送達後十日內向本院提出上訴狀（應附繕本），上訴於臺灣
高等法院。
　　　                                   書記官  李　珈　慧
中　　　華　　　民　　　國　　九十三　　年　　　八　　　月　　 二十 　　日
論罪法條之依據：
中華民國刑法第二百一十四條
(使公務員登載不實罪)
明知為不實之事項，而使公務員登載於職務上所掌之公文書，足以生損害
於公眾或他人者，處三年以下有期徒刑、拘役或五百元以下罰金。
中華民國刑法第二百一十六條
(行使偽造變造或登載不實之文書罪)
行使第二百十條至第二百十五條之文書者，依偽造、變造文書或登載不實
事項或使登載不實事項之規定處斷。
修正前臺灣地區與大陸地區人民關係條例第七十九條
違反第十五條第一款規定者，處五年以下有期徒刑拘役或科或併科新臺幣
五十萬元以下罰金。
以犯前項之罪為常業者，處1年以上7年以下有期徒刑，得併科新臺幣
一百萬元以下罰金。
第一項之未遂犯罰之。
